【裁判字號】    97,交易,216
【裁判日期】    970611
【裁判案由】    過失傷害
【裁判全文】
臺灣臺北地方法院刑事判決             97年度交易字第216號
公  訴  人  臺灣臺北地方法院檢察署檢察官
被      告  甲○○
上列被告因過失傷害案件，經檢察官提起公訴（97年度偵字第18
17號），本院判決如下：
    主  文
甲○○因過失傷害人，處有期徒刑貳月，如易科罰金，以新臺幣
壹仟元折算壹日。
    事  實
一、甲○○於民國96年9月14日17時15分許，駕駛車牌號碼0311-
    PG號自用小客車，沿臺北市○○區○○路2段西往東方向行
    駛，行至新亥路口時，左轉新亥路。其本應注意汽車行駛時
    應主意車前狀況，而依當時狀況，天氣晴（調查報告表誤填
    為暴雨），有日間自然光線、路面乾燥無缺陷、無障礙物、
    視距良好之情形，客觀上並無不能注意之情事，竟疏未注意
    義交乙○○正站在上開交岔路口中央執行指揮交通，而直接
    撞擊乙○○之雙腳，致乙○○因而受有右側脛腓骨開放性骨
    折、左踝開放性骨折等傷害。甲○○肇事後，於未被有偵查
    犯罪職權之機關或公務員發覺前，留在現場向據報到場處理
    之臺北市政府警察局文山第二分局交通分隊警員張盛興坦承
    為肇事者而自首接受裁判。
二、案經乙○○告訴、甲○○自首由臺北市政府警察局文山第二
    分局報告臺灣臺北地方法院檢察署檢察官偵查起訴。
    理  由
一、上揭犯罪事實，業據被告甲○○於本院審理時坦承不諱，核
    與證人即告訴人乙○○於警詢及偵查中所述相符（參偵卷第
    7-8、16、29頁，證人乙○○於本院審理時雖未以證人之身
    分具結作證，但其於警詢及偵查時所為陳述之證據能力，被
    告於本院調查證據時並不爭執，依刑事訴訟法第159條之5第
    2 項規定自有證據能力。）。並有告訴人所提出之臺北市立
    聯合醫院萬芳院區所出具之甲種診斷證明書、現場圖、補充
    資料表、道路交通事故調查報告表、現場照片6張在卷可稽
    （參偵卷第10-15、20-22頁）可稽。按汽車行駛時，駕駛人
    應注意車前狀況，並隨時採取必要之安全措施，道路交通安
    全規則第94條第3項定有明文。本件被告駕駛汽車沿臺北市
    文山區○○路○段西往東方向行駛，行至新亥路口時，左轉
    新亥路時，自應遵守上開規定，注意道路上之人車，而被告
    復領有適當之駕駛執照，其對於上開規定自當知之。衡諸當
    時狀況，天氣晴、尚有日間自然光線、路面乾燥無缺陷、無
    障礙物、視距良好之情形，此有上開事故調查報告表可稽，
    並為被告所不爭執，是客觀上並無不能注意之情事。詎被告
    於左轉時，竟完全未注意正站在上開交岔路口中央執行指揮
    交通之告訴人乙○○，而直接撞擊告訴人之雙腳，致告訴人
    受有上述之傷害，其就本件車禍事故之發生，自有過失甚明
    ，且其過失並顯與告訴人之上開傷害結果有相當因果關係。
    從而，本件被告過失傷害之犯行事證明確，洵堪認定，應依
    法論科。
二、核被告被告所為，係犯刑法第284條第1項前段之過失傷害罪
    。被告於肇事後留在現場，報案人或勤務中心轉來資料並未
    報明肇事人姓名，處理人員前往傷者就醫之醫院處理時，肇
    事人在場，並當場承認為肇事人等情，有道路交通事故肇事
    人自首情形紀錄表1紙附卷可證（見偵卷第17頁），是警察
    接獲報案時，顯然不知何人為肇事者，甚為灼然，則被告已
    合於刑法第62條前段之自首要件，應依法減輕其刑。爰審酌
    本件車禍事故之發生，其肇事原因端在被告之過失，告訴人
    所受之傷勢為粉碎性骨折傷勢非輕，但被告車禍發生後，已
    提出願賠償80萬元和解之表示，然告訴人於偵查中表示希求
    償110萬元，於本院審理時復再提高為132萬元，致雙方損害
    賠償部分迄無法達成和解，被告犯後復完全坦白承認，其犯
    後態度尚稱良好等一切情狀，量處如主文所示之刑，併諭知
    易科罰金之折算標準。
據上論斷，應依刑事訴訟法第284條之1、第299條第1項前段，刑
法第284條第1項前段、第62條前段、第41條第1 項前段，刑法施
行法第1條之1，判決如主文。
本案經檢察官杜慧玲到庭執行職務。
中    華    民    國    97    年    6     月    11    日
                  交通法庭  法  官  李桂英
上正本證明與原本無異。
如不服本判決，應於判決送達後10日內向本院提出上訴狀（應抄
附繕本）。告訴人或被害人如對於本判決不服者，應具備理由請
求檢察官上訴，其上訴期間之計算係以檢察官收受判決正本之日
期為準。
                            書記官  嚴君珮
中    華    民    國    97    年    6     月    11    日
附錄：本案論罪科刑法條全文
中華民國刑法第284條
（過失傷害罪）
因過失傷害人者，處6月以下有期徒刑、拘役或5百元以下罰金，
致重傷者，處1年以下有期徒刑、拘役或5百元以下罰金。
從事業務之人，因業務上之過失傷害人者，處1年以下有期徒刑
、拘役或1 千元以下罰金，致重傷者，處 3 年以下有期徒刑、
 拘役或2千元以下罰金。


司法院資訊處製作；財團法人民間司法改革基金會備份。
